Inventaris van het archief van dr. H.J. van Mook [levensjaren 1894-1965] en familieleden, 1917-1964 (-1987)
Nationaal Archief, Den Haag
waarin hij hem zijn ontslag aankondigde. Toen Van Mook en enige leden van de VFR op 10 september naar Nederland kwamen voor overleg over het wetsontwerp Bestuursregeling In donesië in Overgangstijd dat volgens hen te veel meeging met de voorstellen van de BFO (die ook naar Nederland kwam), vond het gesprek dan ook niet bepaald in een goede sfeer plaats. Van Mook vond dat hij buiten het overleg gehouden werd. Bovendien werd geen rekening gehouden met zijn bezwaren tegen het wetsontwerp dat ongewijzigd werd gehandhaafd. Hij meende dan ook dat dit beleid waar hij niet achter stond, niet verder te kunnen uitvoeren en diende op 12 oktober zijn ontslagaanvrage in vanuit Batavia waarheen hij op 21 september overhaast was vertrokken in verband met de communistische opstand in Indonesië. Deze stap bleek geheel in overeenstemming te zijn met de plannen van het kabinet, zodat Van Mook op 3 november het gezag kon overdragen aan Beel en de dag daarop uit Indonesië vertrok.
Voor zijn aftreden als Lt.G.G. was hem gevraagd een andere hoge functie in Nederlandse Staatsdienst te willen aanvaarden, maar hij voelde zich door de manier waarop het kabinet de zaak van zijn ontslag behandeld had, zo gekwetst dat hij dit aanbod van de hand wees. Kort na zijn aankomst in Nederland publiceerde hij in de vorm van de monografie "Indonesië, Nederland en de Wereld"
Amsterdam-Batavia februari 1949.
zijn visie op het verloop van de Indonesische kwestie. In 1949 accepteerde hij een tijdelijke benoeming tot hoogleraar in de politieke wetenschappen aan de universiteit van Berkeley, Californië. Twee jaar later werd hij als hoofd van de Public Administration Division adviseur van de Verenigde Naties voor bestuurlijke problemen der ontwikkelingslanden. In datzelfde jaar (1951) verscheen van zijn hand het boek "The stakes of democracy in Southeast Asia"
Londen 1951
. Na zijn pensionering vestigde hij zich in Frankrijk waar hij op 10 mei 1965 te l'Isle sur Sorgue, bijna 71 jaar oud, overleed.
Geschiedenis van het archiefbeheer
De papieren van dr. H.J. van Mook zijn in mei 1966 door zijn erfgenamen afgestaan aan het Algemeen Rijksarchief na bemiddeling van mr. P.A. Ursone.
Zie brief B 187 - 1966
In augustus 1972 werd een aanvulling op de collectie ont angen van het Koninklijk Instituut voor Taal-, Land- en Volkenkunde te Leiden.
Zie brief D 9.75 - 1972.
in 22019 werd een aanvulling geschonken door dhr. W. van der Star
De verwerving van het archief
Het archief is door schenking verworven.
Inhoud en structuur van het archief
Ordening van het archief
De stukken volgen de chronologische opvolging van functies die Van Mook tijdens zijn werkzame leven vervulde.
Aanwijzingen voor de gebruiker
Openbaarheidsbeperkingen
Volledig openbaar.
Materiële beperkingen
Het archief kent beperkingen voor het raadplegen van stukken als gevolg van slechte materiële staat.
Van dit archief zijn uitsluitend microfilms voor de bezoekers beschikbaar.
Aanvraaginstructie
Openbare archiefstukken kunnen online worden aangevraagd en gereserveerd. U kunt dit ook via de terminals in de studiezaal van het Nationaal Archief doen. Om te kunnen reserveren dient u de volgende stappen te volgen:
Creëer een account of log in.
Selecteer in de archiefinventaris een archiefstuk.
Klik op ‘Reserveer’ en kies een tijdstip van inzage.
Verwant materiaal
Beschikbaarheid van kopieën
Inventarisnummers van dit archief zijn in kopievorm beschikbaar
Overzicht van geraadpleegde bronnen
Damsté, O. / Jilderda, B. Nederland-Indonesië in de twintigste eeuw. Groningen-Batavia 1948.
Fischer, L., The Story of Indonesia. New York 1959.
Keesings Historisch Archief nr. 907, 31 oktober-6 november 1948, p. 7810-7811.
Koch, D.M.G., 'H.J. van Mook'. In: De Nieuwe Stem XIII (1958) p. 295-299.
Locher-Scholten, E.B., 'De Stuw, tijdstekening en teken des tijds'. In: Tijdschrift voor Geschiedenis 84ste jaargang (1971) p. 36-65.
Mook, H.J. van, Nederlandsch-Indië en Japan. Hun betrekkingen in 1940-1941. Londen 1945.
Mook, H.J. van, Indonesië, Nederland en de Wereld. Amsterdam-Batavia 1949.
Smit, C., De Indonesische Questie. De wordingsgeschiedenis der souvereiniteitsoverdracht. Leiden 1952.
Smit, C., De liquidatie van een imperium. Nederland en Indonesië 1945-1962. Amsterdam 1962.
Smit, C., ed., Het dagboek van Schermerhorn. Geheim verslag van prof. Dr. ir. W. Schermerhorn als voorzitter der Commissie-Generaal voor Nederlands-Indië. 20 september 1946-7 oktober 1947. 2 dln. Groningen 1970.
Bijlagen
Deze bijlagen hebben alleen betrekking op inv.nrs. 1 t/m 340, niet op het Supplement 2019
Index op personen
Zie ook de lijst van correspondenten.
Naam Inventarisnummer
Alisjahbana, mr. St. Takdir 334
Alons, W. 251
Anwar, Ida 334
Asbeck, prof. dr. F.M. baron van 157 282
Barents, J. 284
Baud, jhr. A.T. 145
Bavinck, K. 236
Beel, dr. L.J.M. 104 169
Beerling, dr. R.F. 312
Beyma, jhr. dr. U.H. van 312
Boer, F. de 129 t/m 133 154 t/m 170 202
Boon, dr. H.N. 193 336
Braasem, W.A. 334
Broek, J.O. 60
Brouwer, dr. M. 117
Buurman van Vreeden, D.C. 166 213
Christison, sir Philip 125 210
Churchill, sir Winston 11 47
Clark Kerr, sir Archibald 126
Coole, O. de 284
Denhardt, E. 65
Djajadiningrat, I.N. 335
Djajadiningrat, P.A. Hoessein 113
Djajadiningrat, E. Loekman 49
Djelantik, G.K. 149
Donnison, F.S.V. 332
Doorn, dr, C.L. van 312
Drees, dr, W. 104 186
Dürst Britt, H.J.J.W. 234
Elink Schuurman, E. 266
Elliot, W. 68
Foote, W.A. 192 194
Fox, M. 179
Friedericy, dr. H.J. 161 327
Furstner, J.Th. 27
Gemborn, M. 77
Gerbrandy, mr. P.S. 76 25
Geus, Th. de 284
Goedhart, F.J. 284
Haas, J.A. de 74
Hart, G.H.C. 66
Hatta, drs. Moh. 171 180
Helfrich, C.E.L. 208 209
Hoekendijk, dr. J.C. 312
Hofstra, H.J. 284
Holt, Claire 331
Hoogstraten, mr. J.E. van 168 242 245 250
Hubojo, Darmono S. 334
Hijlkema, G. 284
Idenburg, dr. P.J.A. 101 168 202 236
Ivens, J. 41
Janssen, P.W. 248
Jones, J.M. 70
Jonkman, mr. J.A. 98 99 111 157 161 169
Juliana, Koningin 231 270
Kadt, J. de 284
Kat Angelino, dr. A.D.A. de 245
Katoppo, E. 312
Kerstens, P.A. 16 76
Killearn 129 t/m 133
Kist, J.G. 181
Klein, dr. W.C. 337
Koets, dr. P.J. 192 202
Koningsberger, prof. dr. V.J. 279
Kroese, dr. W.T. 337
Kroeskamp, dr. H. 312
Kruls, mr. H.J. 181
Lakerveld, W.L. van 284
Land, E. 318
Locher, dr. G.W. 312
Logemann, dr. J.H.A. 5 56 95
Mac Arthur, Douglas 32
Mac Donald, M. 198
Mac Kerron, P.A.B. 196
Mac Turnan Kahin, G. 297
Malik, Adam 189
Menefee, A.G. 60
Meyer Ranneft, J.W. 142
Mozer, A. 284
Naerssen, F.H. van 286
Nederhorst, G.M. 284
Neher, L. 104 122 180
Niesen, H. 284
Niet, mr. M. de 312
Nieuwenhuijs, R. 334
Nieuwenhuyze, dr. C.A.O. van 312
Oltmans, W.L. 337
Oyen, L.H. van 209
Peltzer, O. 278
Pinke, A.S. 111 214 217 231
Plas, Ch.O. van der 5 7 8 28 113 141 147
Poeradiredja, A. 119
Poll, M. van 129 t/m 133 154 t/m 170
Poole, J. le 284
Posthuma, prof. dr. S. 167
Posthumus, S.A. 284
Pringgodigdo, Soewarni 334
Prins, mr. W.F. 95
Quispel, H.V. 5
Ritman, J.H. 264
Roelfsema, H. 284
Roemers, D. 284
Roest, dr. P.K. 331
Roosevelt, F.D. 47
Rumambi, W.J. 312
Sanders, G.G. 192
Sanders, mr. P. 129 t/m 133 154 t/m 170 284
Sassen, mr. E.M.J.A. 185 187 226 268
Schilling, W. 208
Schmutzer, dr. J.I.J.M. 38
Sjahrir, Soetan 146 152 180 221 277 281
Sjarifoeddin, mr. Amir 146
Slotemaker de Bruïne, N.A.C. 42
Smit, mr. dr. C. 305
Soekarno 147
Soekawati, E. Tjokorde Gde Rake 115 t/m 118
Spoor, S.H. 19 111 144 181 202 212 214 215 218 230 237 238
Stanley, O.F.G. 73
Stokvis, J.E. 284
Tas, S. 284
Teunis, A. 307
Tjarda van Starkenborgh Stachouwer, jhr. mr. A.W.L. 56
Tsjang Kai Shek 47
Uyl, J.M. den 284
Vandenbosch, A. 60
Velde, dr. J.J. van de 171
Verboeket, mr. K. 150 310
Verhage, W. 284
Vermeer, E. 284
Vermeulen, A. 284
Verzijll, prof. dr. J.H.W. 167
Villard, H.S. 70
Visman, dr. F.H. 36 274
Visser, mr. J. de 168
Vondeling, A. 284
Vredenburch, jhr. mr. H.F.L.K. van 178
Vries, prof. dr. E. de 312
Warners, ir. C.J. 26 316
Welter, Ch.J.I.M. 142
Westermann, P.H. 245
Weyer, prof. dr. C.A.Ph. 245
Whittingham-Jones, B. 200
Widjojoatmodjo, Abdoelkadir 187
Wilhelmina, Koningin 4 10 11 24 62
Winkelman, A.M.L. 197
Wolterson 57
Wulfften Palthe, prof. dr. P.M. van 319 320
Wijnmaalen, mr. H.S. 171
Young, sir Hubert 75
Lijst van correspondenten
Zie inventarisnummers 2, 79 tot en met 85 en 301, tenzij anders vermeld.
Adam, L. van: 13.10.1945, 9.9.1947
aan: 30.9.1947
Aerssen Beyeren van Voshol, F.C. baron van aan: 8.8.1945 (29)
Aken, L.C. van van: 12.6.1946
aan: 15.6.1946
Alberts, Ch.C.P. van: 27.7.1947
Anak Agoeng Gde Agoeng van: 7.5.1947 (116), 16.6.1948 (116)
aan: 18.12.1947 (116), 10.1.1948 (116), 10.4.1948 (117), 27.8.1948 (121)
Anderson, E. Dean van: 15.5.1951
Anep-Aneta aan: 27.9.1946
Angenent, dr. P.H. van: 23.6.1948
aan: 17.6.1948, 13.7.1948
Arensma, J. van: 27.6.1945
aan: 28.6.1945
Armstrong, H.Fish van: 15.9.1944, 6.3.1945, 20.3.1945, 9.9.1948
aan: 16.3.1945
Asbeck, prof. dr. F.M. baron van van: 16.5.1945, 16.6.1946, 6.7.1946, 18.7.1946, 31.7.1946, 4.9.1946, 23.10.1946, 1.11.1946, 16.11.1946, 1.12.1946 (voor bijlage zie 157), 7.12.1946, 25.12.1946, 21.2.1947, 4.3.1947, 7.3.1947, 21.3.1947, 2.4.1947, 17.5.1947, 28.7.1947, 10.9.1948, 15.9.1948, 24.10.1948
aan: 17.3.1945, 29.7.1946, 18.9.1946, 3.11.1946, 25.11.1946, 13.1.1947, 31.1.1947, 13.2.1947, 22.2.1947, 12.3.1947, 26.3.1947, 9.4.1947, 29.5.1947, 17.9.1948
Baas Becking, prof. dr. L.G.M. van: 18.1.1946, 28.6.1946
aan: 17.3.1945, 19.6.1946
Ballard, B.C. aan: 24.5.1947 (133)
Balluseck, D.J. von van: 13.9.1948
Bannier, dr. J.P. van: 16.5.1945, 4.6.1946, 26.6.1946, 22.7.1946, 15.8.1946, 30.8.1946, 17.10.1946, 15.11.1946, 27.11.1946, 11.12.1946, 24.12.1946, 25.1.1947, 16.4.1947, 3.6.1947, 26.7.1947, 18.8.1947, 25.8.1947, 27.8.1947, 8.10.1947, 10.11.1947, 20.11.1947, 29.1.1948 (103), 11.3.1948, 24.3.1948, 3.4.1948, 21.4.1948, 13.5.1948, 28.6.1948, 2.8.1948, 16.8.1948, 4.9.1948 (269), 7.9.1948 (269), 26.10.1948, 7.5.1951, 10.10.1951
aan: 3.8.1945, 22.5.1946, 15.6.1946, 29.7.1946, 24.9.1946, 16.10,1946, 24.10.1946, 27.10.1946, 30.1.1947, 26.4.1947, 1.8.1947, 5.8.1947, 16.8.1947, 24.10.1947, 5.11.1947, 16.12.1947, 2.1.1948 (103), 30.3.1948, 31.12.1948, 26.5.1951
Barrett, Laura van: 4.6.1948 (297)
Bartley, R.J. van: 10.3.1944
Beel, dr. L.J.M. van: 27.9.1947, 11.10.1947, 23.10.1947, 8.11.1947, 6.2.1948, 9.2.1948, 12.4.1948, 13.6.1948, 2.7.1948, 5.7.1948, 10.8.1948, 7.9.1948,
aan: 26.9.1947, 6.10.1947, 30.10.1947, 3.11.1947, 24.11.1947, 29.11.1948, 16.2.1948, 12.3.1948, 2.4.1948, 8.4.1948, 6.6.1948, 9.6.1948, 15.6.1948, 19.6.1948, 22.6.1948, 26.6.1948, 19.7.1948, 25.9.1948 (269), 3.11.1948
Beeling, dr. J.H. van: 21.9.1946
Benson, rev. C. Irving van: 23.1.1948, 15.11.1948
aan: 20.3.1948
Bernhard, Prins van: 16.2.1945 (29)
aan: 22.2.1945 (29)
Bezige Bij, uitgeverij de van: 25.11.1948 (303)
aan: 19.11.1948 (303), 26.11.1948 (303), 4.12.1948 (303), 14.1.1949 (303), 17.1.1949 (303)
Black, E.R. van: 17.8.1948
Blamey, sir Thomas A. van: 5.1.1944
Blieck, P.A. de aan: 8.11.1944 (29)
Blom, dr. N.S. van: 16.5.1945 (29), 9.10.1945, 11.10.1945, 12.10.1945, 20.9.1947
aan: 17.5.1945 (29), 4.10.1945, 25.5.1948
Boer, F. de van: 4.12.1946, 14.12.1946
aan: 7.12.1946
Boetzelaar van Oosterhout, mr. C.G.W.H. baron van van: 20.8.1946, 20.3.1947, 27.3.1947, 13.10.1947, 3.7.1948, 3.8.1948
aan: 10.7.1945, 15.8.1946, 26.8.1946, 14.11.1946, 23.11.1946, 10.2.1947 (99), 5.3.1947 (zie ook 99) 2.11.1947, 19.6.1948
Boetzelaar, dr. E.O. baron van van: 24.7.1947
Bonne, dr. W.M. van: 12.3.1947
Boon, dr. H.N. van: 5.7.1948, 12.7.1949 (336), 14.7.1949 (336), 8.8. 1949 (336)
Boon, dr. M. aan: 6.4.1948
Booy, J.M. de aan: 17.9.1944, 22.6.1946
Borgman Brouwer, mr. W.F.J. van: 19.5.1947
Broek, J. van den van: 17.2.1942 (37)
Brons, mr. J.C. van: 10.3.1945 (38)
aan: 25.10.1944, 17.7.1945
Brouwer, dr. M. van: 3.5.1947 (116), 10.5.1947 (116), 21.5.1947 (116), 5.6.1947 (116), 25.11.1947 (116), 13.12.1947 (116), 19.1.1948 (116)
aan: 24.4.1947 (116), 9.5.1947 (116), 16.5.1947 (116), 18.12.1947 (116), 10.4.1948 (117)
Bruin, A. de van: 5.7.1942
Bruintje van: 26.11.1946 (153)
Bunker, L.E. van: 26.3.1947
aan: 20.4.1947
Butterworth van: 28.10.1948
aan: 22.10.1948
Buurman van Vreeden, D.C. van: 7.2.1947 (166), 12.2.1947 (220)
Bylandt, mr. W.F.L. Graaf van van: 19.7.1946, 14.12.1946, 15.3.1947, 4.7.1947, 13.1.1948
aan: 21.3.1947
Carto internationaal persbureau van: 6.12.1948 (303), 25.1.1949 (303)
Chifley, J.B. van: 20.7.1944
Christison, sir Philip van: 31.10.1945 (125), 4.11.1945 (125), 7.11.1945 (125)
aan: 4.11.1945 (125), 16.11.1945 (125), 3.12.1945 (210)
Chuller, mr. F.J. van: 11.3.1948
Chunghuachunghui van: 1.11.1948 (272)
Clapper, O. van: 26.1.1943
Clark, C. van: 2.7.1945
Clark Kerr, sir Archibald van: 8.2.1946 (126), 14.2.1946 (126), 17.2.1946 (126), 20.2.1946 (126), 19.3.1946 (126), 22.3.1946 (126), 24.3.1946 (126)
aan: 7.2.1946 (126), 8.2.1946 (126), 18.2.1946 (126), 20.2.1946 (126), 25.2.1946 (126), 7.3.1946 (126), 19.3.1946 (126), 23.3.1946 (126)
Coertzen de Kock, Jhr. H.P. van: 30.11.1951
aan: 2.1.1952
Cohen Stuart, mr. A.B. van: 17.9.1947
aan: 20.9.1947
Cowley, W.L. van: 15.10.1948 (272)
Crena de Jongh, mr. D. van: 22.3.1944, 15.11.1944, 22.5.1945, 26.9.1946, 8.5.1947, 11.5.1948, 30.12.1948
aan: 17.7.1944, 1.9.1944, 16.7.1945, 3.8.1945, 16.9.1945, 28.10.1946, 5.1.1949
Critchley, T.K. van: 10.6.1948 (138), 17.6.1948 (138), 11.11.1948 (272)
aan: 14.6.1948 (138)
Curtin, J. van: 9.1.1945
Darmawan Mangoen koesoema, ir. van: 7.7.1946
aan: 1.7.1946
Dempsey, sir Miles van: 7.2.1946 (126)
aan: 7.2.1946 (126)
Dening, M.E. aan: 28.12.1946
Derks, mr. J. van: 26.11.1948
Dewan Bandjar aan: 3.11.1948 (272)
Dewan Borneo Tenggara aan: 3.11.1948 (272)
Dewan Dajak Besar aan: 1.11.1948 (272)
Dewan Kesoeltanan Kalimantan Timoer aan: 1.11.1948 (272)
Diffelen, dr. R. W. van van: 11.4.1946, 17.5.1947, 20.11.1947, 13.8.1948, 20.9.1948, 25.11.1948 (110) 25.9.1952
aan: 22.7.1948, 9.10.1951 (?), 20.12.1951, 4.2.1952
Djajadiningrat, R.A.A. Hilman aan: 10.4.1948, 29.8.1948 (121)
Djajadiningrat, prof. dr. R.A. Hoessein van: 29.8.1946, 30.12.1946, 26.3.1947, 8.8.1948
aan: 28.8.1946, 20.1.1947
Djajadiningrat, Idrus N. van: 4.8.1959
Donnison, F.S.V. van: 5.10.1951 (332), 17.10.1952 (332), 24.3.1953 (332)
Doolette, E. van: 3.11.1948 (272)
aan: 17.11.1948 (272)
Doorenbos, dr. W.B. van: 28.10.1948 (272)
Drees, dr. W. van: 5.10.1948 (269), 16.10.1948 (269), 29.10.1948 (269), 27.4.1950, 26.1.1951
aan: 14.8.1948 (269), 14.9.1948, 7.10.1948 (269), 12.10.1948 (269), 29.10.1948 (269), 23.12.1950, z.d.
Dubois, C. van: 10.6.1948 (138), 17.6.1948 (138), 2.7.1948 (138)
aan: 26.4.1948 (136), 4.6.1948 (137), 8.6.1948 (137), 14.6.1948 (138), 1.7.1948 (138)
Eggens, J. van: 14.1.1945
Elliott van: 6.9.1947
Enthoven, prof. dr. K.L.J. van: 27.7.1948, 1.8.1948, 6.8.1948, 9.8.1948, 11.8.1948, 12.8.1948, 15.8.1948, 21.8.1948, 30.8.1948
aan: 23.7.1948, 10.8.1948
Evatt, H.V. van: 20.5.1948
Field, R.M. van: 26.3.1946, 11.9.1947
Fievéz, A.H.J.L. van: 7.7.1948 (234)
aan: 30.6.1948 (234)
Fletcher, W. van: 28.10.1946, 2.5.1947
Fock, mr. C.L.W. van: 30.11.1954 (333)
Fong, Lee Man aan: 10.12.1946
Foote, W.A. aan: 13.2.1946, 3.4.1948
Friedericy, dr. H.J. van: 11.5.1951
aan: 12.12.1947, 26.5.1951
Friedhoff, W. van: 21.9.1944
Furstner, J.Th. van: 6.11.1942
aan: 17.9.1944
Goudfernau. van: 15.9.1948
Gelissen, prof. dr. ir. H. van: 8.12.1947
Gerbrandy, prof. mr. P.S. van: 19.5.1942, 28.3.1944 (29), 27.11. 1944 (53), 17.12.1944 (53)
aan: 20.5.1942, 8.12.1943, 17.9.1944, 3.10.1944 (29), 2.12.1944 (53), 14.12.1944 (53)
Gerritsen, D.J. van: 8.4.1946, 14.6.1946
Gieten, mr. A.H.C. van: 24.9.1948, 1.10.1948 (110), 6.10. 1948 (110), 11.10.1948 (110), 12.10.1948 (110)
aan: 25.9.1948
Gill, Bikramdev Sing aan: 29.6.1946
Godijn, C.J. van: 7.4.1947
Goedhart, mr. L.J. van Heuven van: 18.6.1946, 31.8.1947
aan: 3.6.1946
Götzen, L. van: 9.4.1946, 4.10.1946, 17.11.1947, 5.5.1948
aan: 24.11.1947
Graham aan: 18.12.1947
Gurtwirth, A. aan: 17.10.1946
Hailey, lord aan: 19.8.1946
Halbisch-Paulen, J. van: 21.6.1943
Hamelink aan: 10.4.1948 (117)
Hardeman, J. aan: 7.11.1944
Hart, G.H.C. van: 15.4.1943, 12.5.1943
Hartkamp, G. van: 13.10.1947
aan: 16.10.1947
Hatta, drs. Moh. van: 6.3.1948 (136), 8.6.1948 (137)
aan: 12.2.1948 (135), 3.3.1948 (136), 4.6.1948 (137), 11.6.1948 (138)
Hattum, prof. W.F.C. aan: 21.10.1948
Heckman, F.P. van: 20.5.1952
Helfrich, C.E.L. van: 6.11.1945 (209), 17.11.1945 (209), 20.11.1945 (209), 2.12.1945 (208), 4.12.1945 (209), 5.12.1945 (208)
aan: 4.9.1945, 30.11.1945, 3.12.1945 (208)
Hendriksz, F.G. van: 22.12.1958
Hengel, J.F. van van: 8.1.1944
Herod, W.R. van: 24.5.1948
Herremans, R. van: 11.11.1948 (272)
aan: 14.6.1948 (138)
Hietink van: .11.1948 (272)
Hirschfeld, dr. H.M. van: 13.8.1946, 27.12.1946
aan: 7.12.1946
Hoedt-Brandt, J.J. van: 31.8.1948
aan: 7.9.1948
Hoey, R.E. van: 12.4.1948
Holleman (?) van: 7.3.1943
Holt, Claire van: 14.1.1944, 20.1.1944
aan: 17.1.1944
Honig, dr. P. van: 2.5.1945, 10.5.1945, 11.5.1945, 22.5.1945, 6.8.1945, 2.10.1945
Hoogstraten, mr. J.E. van van: 2.10.1942, 1943?, 20.11.1943, 27.8.1944, 12.4.1945, 17.12.1946, 31.12.1946, 30.5.1947, 22.10.1947, 29.10.1947, 10.11.1947, 22.11.1947, 8.12.1947 (250), 28.12.1947, 7.1.1948 (250)
aan: 25.6.1943, 17.4.1945, 15.10.1946, 26.12.1946
Hovert, T. van den van: 4.2.1946
Huender, dr. W. van: 19.9.1944
Huls, H.G.F. van van: 19.7.1946
Hunger, dr. T. van: 7.12.1947, 3.2.1948, 17.4.1948
aan: 24.8.1947, 16.12.1947
Huysmans, dr. G.W.M. van: 4.9.1947
Hydrick, dr. J.L. van: 23.12.1946, .5.1947
aan: 6.2.1947
Idenburg, dr. P.J.A. van: 25.11.1941 (3), 17.12.1945, 20.12.1945, 22.12.1945, 3.7.1946, 15.7.1946, 13.8.1946, 25.8.1946, 1.10.1946 (130), 23.12. 1946, 29.12.1947, 20.1.1948, 23.1.1948, 9.3.1948, 26.4.1948, 14.8.1948, 19.8.1948, 30.8.1948, 20.9.1948
aan: 22.5.1946, 24.6.1946, 25.6.1946, 10.7.1946, 14.8.1946, 23.8.1946, 2.10.1946 (130), 22.1.1947, 9.1.1948, 14.1.1948, 21.1.1948, 1.2.1948, 1.3.1948, 23.8.1948, 9.10.1948 (269)
Iongh, ir. D. de van: 26.4.1946
Ivens, J. van: 14.4.1945 (41), 20.6.1945 (41)
Jacobsen, H.E. van: 12.2.1952
aan: 13.2.1952
Janssen, P.W. van: 18.11.1947 (248)
aan: 26.10.1947 (248)
Jongejan, mr. W.G.F. van: 20.7.1946
Jonkers, prof. mr. R.A.W.J. aan: 22.11.1945
Jonkman, mr. J.A. van: 5.5.1946, 31.10.1946, 21.12.1946, 8.1.1947, 19.3.1947 (203)
aan: 22.11.1945, 12.7.1946, 1.8.1946, 8.8.1946, 9.9.1946, 13.10.1946, 15.10.1946, 16.10.1946, 30.10.1946, 7.11.1946, 20.11.1946, 23.11.1946, 13.12.1946, 15.1.1947, 22.1.1947, 5.3.1947, 10.3.1947, 29.3.1947, 3.4.1947, 5.6.1947, 21.8.1947 (203), 17.10.1947 (226), 27.11.1947 (115), 28.11.1947 (103), 2.2.1948 (103), 19.7.1948 (107), 1.8.1948 (105)
Juliana, Prinses/Koningin van: 3.2.1942, 2.5.1942, 22.10.1948 (270)
aan: 12.10.1948 (270)
Kasteel, dr. P. van: 8.12.1947, 30.6.1948
aan: 19.12.1947, 10.7.1948
Kaye, S.A. van: 21.10.1946
Kepala Daerah Kalimantan Barat (West Borneo) van: 21.3.1947
aan: 3.11.1948 (272)
Kerstens, P.A. van: 28.11.1944, 24.4.1945, 11.5.1945 (16), 14.8.1945 (16), 29.4.1946, 4.9.1946, 5.11.1946, 30.11.1946, 25.10.1948
aan: 8.5.1945 (16), 4.7.1945 (16), 3.6.1946, 14.6.1946, 7.11.1946, 9.12.1946, 27.9.1948.
Kessler, J.B.A. van: 26.9.1946
aan: 4.8.1946
Key, V.O. van: 29.5.1948 (297)
Kiek, R. van: 8.4.1959 (305), 13.4.1959 (305), 26.5.1959 (505)
Killearn, M.W.L. lord van: 1.10.1946 (130), 31.12.1946
aan: 15.9.1946 (129), 20.9.1946 (129), 28.9. 1946 (129), 3.10.1946 (130)
Kleffens, mr. E.N. van van: 10.2.1943, 17.5.1943, 26.2.1945 (29), 6.9.1947 (203), 9.2.1948, 2.3.1948
aan: 5.3.1943, 3.10.1944, 11.10.1944, 15.10. 1944, 22.2.1945 (29), 17.3.1945, 4.7.1945, 21.1.1948
Kleyn-Hunsche, G. van: 1.4.1946
Koenraad, P. aan: 20.8.1945
Koesoemah, R.A.A. Wiranata aan: 10.4.1948
Koets, dr. P.J. van: 21.8.1947 (203), 23.8.1947 (203), 24.8.1947 (203), 27.8.1947 (203), 5.9.1947 (203), 15.10.1947, 19.3.1948
aan: 16.8.1947 (203), 17.8.1947 (203), 28.8.1947 (203), 6.10.1947, 22.10.1947, 29.3.1948
Koningsberger, prof. dr. V.J. van: 25.7.1946
aan: 29.7.1946
Koperberg, S. van: 9.7.1947, 12.7.1947, 4.10.1947, 17.11.1947, 9.6.1948, 26.6.1948
Kun, L.G.L. van der aan: 28.4.1945 (31)
Lambert, E. van: 19.7.1948 (198), 16.8.1948 (198)
Langeraar, W. van: 25.6.1946
Lattimore, Owen van: 29.5.1948 (297)
Lidth de Jeude, jhr. ir. O.C.A. van aan: 17.9.1944
Lieftinck, prof. mr. P.A. van: 19.4.1947, 17.4.1952
aan: 31.3.1947, 11.4.1947, 8.4.1952, 28.7.1952?
Lion Cachet, dr. C. aan: 19.12.1946, 4.1.1947.
Lipson, L. van: 12.9.1952
aan: 19.12.1946, 4.1.1947
Livengood, Ch.G. van: 2.11.1948 (272)
Loeff, H.J.W. Verniers van der aan: 3.10.1944
Logemann, prof. dr. J.H.A. van: 27.5.1945, 9.11.1945, 27.11.1945, 29.1.1946, 2.3.1946, 15.3.1946, 12.5.1946, 7.6.1946, 21.6.1946, 27.6.1946, 4.7.1946, 29.7.1946, 17.8.1946, 2.9.1946, 10.9.1946, 17.9.1946, 1.10.1946, 15.10.1946, 7.11.1946, 14.11.1946, 31.12.1946, 9.3.1947, 17.3.1947, 7.4.1947, 18.4.1947, 2.5.1947, 8.5.1947,
van: 22.5.1947, 17.6.1947, 30.6.1947, 8.7.1947, 15.7.1947, 22.12.1947, 26.10.1948
aan: 17.3.1945, 8.5.1945, 30.6.1945, 31.7.1945, 19.8.1945 (33), 19.10.1945, 22.10.1945, 7.11.1945, 25.11.1945, 4.12.1945, 17.2.1946, 27.2.1946, 15.3.1946, 17.5.1946, 21.5.1946, 27.5.1946, 31.5.1946, 12.6.1946, 19.6.1946, 24.6.1946 (zie ook 98), 8.8.1946, 2.9.1946, 9.9.1946, 22.9.1946, 30.9.1946, 12.10.1946, 23.10.1946, 30.10.1946, 4.11.1946, 9.11.1946, 14.11.1946, 9.12.1946, 3.1.1947, 13.1.1947, 31.1.1947, 13.2.1947, 22.2.1947, 10.3.1947, 17.3.1947, 26.3.1947, 4.4.1947, 15.4.1947, 30.4.1947, 3.5.1947, 14.5.1947, 20.5.1947, 23.5.1947, 30.5.1947, 11.6.1947, 27.6.1947, 12.7.1947, 5.1.1948, 28.2.1952, 14.10.?
Loudon, dr. A. van: 23.5.1945 (41)
Lovink, dr. A.H.J. aan: 24.5.1945 (41)
Lovink, dr. A.H.J. van: 10.7.1943
Lynch, Julie van: 5.8.1947 (203), 16.8.1947 (203), 2.9.1947 (203), 21.1.1948, 2.7.1948, 14.10.1948 (272)
Maarsen, P.J. (?) van: 19.8.1947
MacKereth, G. van: 17.6.1946 (128), 27.6.1946, 7.9.1946 (129), 11.9.1946 (129), 12.9.1946 (129), 14.9.1946 (129)
aan: 6.9.1946 (129), 15.9.1946 (129)
MacKerron, P.A.B. van: 9.11.1947 (196)
aan: 16.10.1947 (196)
Maclean, A.G.L. van: 31.1.1948
Man, D. de van: 17.9.1946
aan: 16.8.1946
Mansergh, E.C van: 17?.9.1946 (219), 28.10.1946 (130), 20.11.1946, 20.11.1946 (216)
aan: 26.10.1946 (130), 20.11.1946
Marshall, G.C. van: 26.1.1947
aan: 8.1.1947
Martin, L. van: 23.12.1958
Meyer, J.K. van: 24.8.1948
aan: 19.8.1948 (235)
Meyers, mej. Th. van: 13.8.1947 (203), 15.9.1947 (203)
Michiels van Verduynen, jhr. mr. E.F.M.J. van: 19.5.1945
aan: 17.9.1944, 19.8.1946, 20.6.1948
Mims, C.C. van: 1.3.1944
aan: 3.3.1944
Ministerie van Koloniën Londen (fd. secretaris generaal) aan: 14.12.1944
Mook, Kees van van: 14.6.1948 (297)
Morin, R. van: 30.8.1944, 17.2.1945, 1.6.1948
aan: 5.1.1945, 8.4.1948
Morrell, C.M. van: 14.7.1947
Myers, C.S. van: 18.7.1948
Naters, jhr. mr. M. van der Goes van van: 12.9.1947
Neher, L. van: 20.3.1948, 30.3.1948, 5.8.1948, 9.8.1948
aan: 28.3.1948, 13.9.1948 (269)
Nijdam, S. van: 19.11.1947
Oberman, dr. G.W. van: 18.9.1948
Oltmans, W.L. van: 23.3.1959 (336)
Oranje Haven van: 29.12.1944
Os van Delden, B.G. van aan: 15.9.1946
Oyen, L.H. van van: 10.6.1943 (29), 16.11.1945 (209)
Pangeran Kartanegara aan: 10.5.1948 (118)
Pelt, A. aan: 3.7.1945, 4.7.?
Pinke, A.S. van: 31.1.1947 (220), 8.4.1947 (163), 10.5.1948 (231)
aan: 15.11.1946, 27.12.1946 (217), 1.3.1947 (220)
Pinney, R.G. van: 25.9.1944
Plantentuin, (directeur van 's Lands) aan: 17.5.1947
Plas, Ch.O. van der van: 30.1.1943, 18.4.1943, 20.4.1943, 3.5.1943, 6.5.1943, 28.5.1943, 14.8.1945, 6.9.1945, 12.9.1945, 27.8.1947, 8.10.1947 (227), 11.10.1947 (227), 13.10.1947 (227), 20.10.1947 (227), 23.11.1947 (227), 30.11.1947 (227), 10.6.1948, 28.6.1948, 19.7.1948, 20.8.1948
aan: 18.6.1943, 17.8.1947, 27.8.1947, 14.10.1947 (227), 26.11.1947 (227), 17.6.1948
Ploeg, mr. J. van der van: 19.2.1952
aan: 14.1.1952
Poeradiredja, mr. H.K. van: 8.10.1945, 3.11.1945
Poll-Smitz, H. van van: 9.9.1948
aan: 11.9.1948
Pontianak, Sultan M. van aan: 18.2.1947
Posthuma, prof. S. van: 11.9.1947